臺灣臺北地方法院交通事件裁定　　　　100年度交聲字第186號
異　議　人
即受處分人　莊惠新
上列異議人即受處分人因違反道路交通管理處罰條例案件，對於
臺北市交通事件裁決所於民國100年2月17日所為之處分（原處分
案號：北市裁罰字第裁22-AEZ162792號），聲明異議，本院裁定
如下：
    主  文
異議駁回。
    理  由
一、按汽車已領有號牌而不依指定位置懸掛者，處汽車所有人新
    臺幣（下同）三千六百元以上一萬零八百元以下罰鍰，牌照
    吊銷之，道路交通管理處罰條例第十二條第一項第七款、第
    二項後段分別定有明文。所謂汽車，依同條例第三條第八款
    規定，包括機器腳踏車。汽車所有人已領有號牌而不依指定
    位置懸掛，為警舉發，於舉發通知單所載應到案日期前到案
    聽候裁決，經主管機關調查後仍認其有違規行為者，依違反
    道路交通管理事件統一裁罰基準表之規定，應對該汽車所有
    人處以五千四百元之罰鍰，並吊銷其牌照。再按機器腳踏車
    號牌懸掛位置，除原設有固定位置外，機器腳踏車每車一面
    ，應正面懸掛於車輛後端之明顯適當位置，且號牌不得變造
    損毀、塗抹或粘貼其他材料、加裝邊框或霓虹燈、裝置旋轉
    架、顛倒懸掛或以安裝其他器具之方式使不能辨認其牌號，
    道路交通安全規則第十一條第一項第三款、第二項亦有明文
    。
二、本件原處分機關臺北市交通事件裁決所係以：異議人即受處
    分人莊惠新所有之車號Ｊ六Ｓ─九七一號重型機車，於民國
    一百年一月二十日下午四時四十分許，行經臺北市○○區○
    ○街一八巷口時，因後號牌裝設於旋轉裝置上，而未依規定
    懸掛號牌，遭臺北市政府警察局萬華分局大理街派出所警員
    當場攔停，並以異議人有違反前揭道路交通管理處罰條例第
    十二條第一項第七款規定之行為製單舉發，嗣異議人於舉發
    通知單上所載應到案日期（即同年二月十四日前）向原處分
    機關提出申訴，經原處分機關函請舉發機關臺北市政府警察
    局萬華分局調查結果，仍認異議人確有前開違規行為，原處
    分機關乃於同年二月十七日依前揭道路交通管理處罰條例第
    十二條第一項第七款、第二項後段、違反道路交通管理事件
    統一裁罰基準及處理細則第四十一條、第四十三條、第四十
    四條、第六十七條暨違反道路交通管理事件統一裁罰基準表
    之規定，裁處異議人罰鍰五千四百元，並吊銷牌照。
三、異議意旨略以：上開機車係異議人於九十九年十月八日所購
    得之二手車，並經監理機關檢驗通過，檢驗人員於過戶時，
    並未表示車牌懸掛方式有何不妥，且異議人為大陸籍配偶，
    根本不知上開法則，又無職業，需養育二名年幼子女，始購
    買便宜之中古車，並無自行加掛旋轉車牌云云。
四、查異議人所有之上開機車於前揭時、地為警攔檢發覺後號牌
    裝設旋轉裝置之事實，為異議人所不否認，並有舉發通知單
    及採證照片附卷可稽（見本院卷第五頁、第一六頁），其號
    牌既裝置於旋轉架上，行駛時得將號牌豎起成一直線，以規
    避照相採證舉發違規行為，自屬汽車已領有號牌而不依指定
    位置懸掛之違規行為（交通部八十四年三月三十日交路（八
    四）字第００一九八四號函亦同此認定）。異議人雖以前揭
    情詞置辯，惟依卷附異議人於為警製單舉發後向原處分機關
    申訴時所出具之陳情書僅略謂：「……被大理派出所警員攔
    阻並開出違反單並陳述違規事實是號牌未依指定位置懸掛，
    但本人認為只是車牌螺絲鬆動並不是故意不懸掛或不按指示
    懸掛……」等語（見本院卷第八頁），並未表明上開旋轉裝
    置係前車主所設，則其事後始辯稱該旋轉架非其所為云云，
    復未舉證以實其說，洵屬卸責之詞，要難遽採。又異議人既
    經考試及格而領有我國駕駛執照，對我國之交通法規理當知
    之甚明，自不得以其係大陸籍人士即解免其責，此部分所辯
    ，亦難據為有利於異議人之認定。
五、綜上所述，異議人所有之上開機車確有已領號牌而不依指定
    位置懸掛之違規行為，從而，原處分機關依道路交通管理處
    罰條例第十二條第一項第七款、第二項後段、違反道路交通
    管理事件統一裁罰基準及處理細則第四十一條、第四十三條
    、第四十四條、第六十七條暨違反道路交通管理事件統一裁
    罰基準表之規定，裁處異議人罰鍰五千四百元，並吊銷牌照
    ，核無違誤。異議人之異議，為無理由，應予駁回。
據上論斷，應依道路交通案件處理辦法第十九條，裁定如主文。
中    華    民    國   100    年    7     月    4     日
                  交通法庭法  官  陳芃宇
以上正本證明與原本無異。
如不服本裁定，應於裁定送達後5日內向本院提出抗告狀。
                          書記官  徐鶯尹
中    華    民    國   100    年    7     月    7     日